Inventaris van het archief van het Protestants Centrum voor Kinderbescherming; Protestants Verbond voor Kinderbescherming, (1950) 1964-1977
Nationaal Archief, Den Haag
Protestants Verbond voor Kinderbescherming
Protestants Centrum Kinderbescherming
1950-1977
merendeel 1964-1977
I20603
4.60 meter; 96 inventarisnummers.
Normale geschreven, getypte en gedrukte documenten, geen bijzondere handschriften.
Nationaal Archief, Den Haag
Protestants Centrum voor Kinderbescherming
Het archief van het Protestants Centrum voor Kinderbescherming bevat stukken in verband met de organisatie, notulen van ledenvergaderingen, correspondentie en dossiers afkomstig van kindertehuizen en andere instellingen op het gebied van kinderbescherming en jeugdzorg, notulen van stafbesprekingen van besturen van diverse instellingen en van de Nationale Federatie, en stukken betreffende de relevante wet- en regelgeving.
Archiefvorming
Geschiedenis van de archiefvormer
Het in 1963 opgerichte Protestants Centrum voor Kinderbescherming komt voort uit het samengaan van drie instellingen:
De Centraalbond voor Inwendige Zending, in het bijzonder de commissie Kinderbescherming. Het archief van deze bond bevindt zich in het Algemeen Rijksarchief, Tweede Afdeling.
De Nederlands-Hervormde Kinderzorgbond. Het archief werd na de oprichting van het Protestants Centrum integraal vernietigd.
Het hoofdbureau van de verenigingen "Tot Steun" in Amsterdam. Dit archief is bij het hoofdbureau bewaard gebleven en als zodanig geregistreerd bij het Centraal Register van Particuliere Archieven.
Geschiedenis van het archiefbeheer
De verwerving van het archief
Schenking (van een niet overheidsarchief)
De verwerving van het archief
Het archief is door schenking verworven.
Inhoud en structuur van het archief
2.19
Inhoud
Van de Nederlands-Hervormde Kinderzorgbond zijn enkele financiële bescheiden bewaard gebleven, die voor de likwidatie noodzakelijk waren; een oud-penningmeester bewaarde bovendien zijn nog eigenhandig samengestelde grootboekstaten.
Het Protestants Verbond voor Kinderbescherming heeft met het oog op de privacy-bescherming alle stukken betreffende individuele pupillen vernietigd of buiten de overdracht gehouden.
Aanwijzingen voor de gebruiker
Openbaarheidsbeperkingen
Deels openbaar, deels beperkt openbaar (B). Onduidelijk wie onheffing nu verleent.
Materiële beperkingen
Aanvraaginstructie
Openbare archiefstukken kunnen online worden aangevraagd en gereserveerd. U kunt dit ook via de terminals in de studiezaal van het Nationaal Archief doen. Om te kunnen reserveren dient u de volgende stappen te volgen:
U maakt een profiel aan op www.gahetna.nl, en logt vervolgens in
Via de archiefinventaris (alleen de beschrijvingen met rode nummers) selecteert u het gewenste archiefstuk door op de knop 'Reserveren' te klikken
In het volgende scherm geeft u aan op welke dag u het archiefstuk wilt inzien
Indien u zich bevindt in de studiezaal en een tafelnummer heeft ontvangen kunt u dit nummer vermelden. Als u geen tafelnummer heeft kunt u tafelnummer 777 laten staan
Vervolgens bevestigt u uw reservering door deze te versturen.
Verwant materiaal
Beschikbaarheid van kopieën
Verwante archieven
NL-HaNA, 2.19.051.01, Nationale Federatie voor Kinderbescherming 1946-1976
NL-HaNA, 2.19.051.02, Verbond van Verenigingen Pro Juventute 1902-1980
NL-HaNA, 2.19.051.03, Algemene Vereniging voor Kinderbescherming (1949) 1953-1973
Beschrijving van de series en archiefbestanddelen
- Archief van het PCK; PVK
  - Notulen van bestuursvergaderingen., 1968-1971; 1
  - Agenda's en vergaderstukken van het bestuur., 1971-1972; 2
  - Kwartaalverslagen., 1968-1973; 3
  - Kopieën van uitgaande brieven., 1971-1974; 4
    In deze serie worden na 1972 ook agenda's en vergaderstukken van bestuursvergaderingen opgenomen.
  - Stencils., 1971-1973; 5-6
    Voor augustus-december 1972, zie nr. 8.
    - 1971-april 1972, 5
    - Mei 1972-december 1973, 6
  - Informatiebladen, rondgezonden door de P.B.K., 1970-1973; 7
  - Stencils., Augustus-december 1972; 8
  - Archivalia van het Protestants Centrum voor Kinderbescherming., 1964-1966; 9
  - Accountantsrapporten van de Nederlands-Hervormde Kinderzorg-Bond., 1953-1965; 10
  - Stukken betreffende de oprichting van de P.V.K., 1966; 11
  - Ingekomen aanmeldingsbrieven van leden (kinderbeschermingsorganisaties en -inrichtingen)., 1966; 12
  - Stukken betreffende de inrichting van het kantoor., 1970-1971; 13
  - Stukken betreffende "bijeenkomsten"., 1968-1973; 14
  - Correspondentie met de minister van Justitie., 15
  - Correspondentie met plaatselijke verenigingen van kinderzorg., 16
    Openbaarheid beperkt tot 1 januari 2040
  - Tekeningen van het Christelijk gereformeerd Kinderhuis in Utrecht., 17
  - Dossier "Nieuwbouw Zetten"., 18
  - Stukken betreffende tehuizen van het Leger des Heils., 19
  - Stukken betreffende de Rekkense Inrichtingen., 20
  - Stukken betreffende het Evert Zoudenbalch Huis., 1964-1973; 21
  - Archivalia van de contactgroep Directeuren Voogdij-instellingen., 1970; 22
  - Stukken betreffende de werk- en beleidsgroep Planmatige Sanering., 1971-1973; 23
  - Ingekomen verslagen van de contactgroep Directeuren Voogdij-instellingen., 1966-1973; 24
  - Notulen van stafbesprekingen van inrichtingsbesturen., 1966-1974; 25
  - Stukken betreffende het landelijk stafcontact van de verenigingen voor kinderbescherming., 26
  - Stukken betreffende de overgang van de registeraccountantsbevoegdheden van het bureau Bacma naar het bureau Van Zuylen., 1967; 27
  - Stukken betreffende verzoeken om inlichtingen en buitenlandse bezoekers., 28
  - Stukken betreffende voorbereidingen van, en reacties op het rapport van Wiersma, staatssecretaris van Justitie, over "Jeugdbescherming en Justitië., 1971; 29
  - Archivalia van de financiële begeleidingscommissie., 1967-1969; 30
  - Stukken betreffende het Koningin Julianafonds., 31
  - Stukken betreffende de Samenwerkende Kinderbeschermingsorganen SAKOR., 32
  - Archivalia van de werkgroep integratie kinderbescherming., 1972; 33
  - Stukken betreffende bijeenkomsten van groepsfederaties en de Nationale Federatie., 1968-1969; 34
  - Rapport inzake de Nationale Federatie., 1972; 35
  - Correspondentie met de Nationale Federatie., 1968-1973; 36
  - Correspondentie met het Nederlands Comité voor Kinderpostzegels., 1968-1973; 37
  - Stukken betreffende penningmeestersvergaderingen van de Nationale Federatie., 1968-1973; 38
  - Stukken betreffende het besturenoverleg van de Nationale Federatie., 1973-1975; 39
  - Stukken betreffende een werkgroep "Advies en Begeleiding/Advies en Werkontwikkeling"., 1973; 40
  - Dossier "Uniforme administratie"., 41
    Hierin is een archiefcode opgenomen.
  - Stukken betreffende een inventarisatieonderzoek van de Nationale Federatie naar de werkzaamheid van bureaufunctionarissen., 1970; 42
  - Ingekomen circulaires van de Nationale Federatie over interne en externe kinderbescherming., 1972-1973; 43
  - Verslagen en hearings inzake de structuur van de jeugdbescherming en het op te richten W.I.J.N., 1973; 44
  - Archief van de contactgroep van directeuren van tehuizen van ongehuwde moeders., 1969-1972; 45
  - Stukken betreffende een afvaardiging naar het Landelijk Protestants Directeurencontact van het Nationaal Protestants Centrum voor de Geestelijke Volksgezondheid., 46
  - Stukken betreffende bijeenkomsten van administrateurs van inrichtingen., 47
  - Archivalia van (?) de commissie Kleine Projecten voor Kinderbescherming en betreffende de Commissie Jeugdbescherming van het Nationaal Comité voor Kinderpostzegels., 48
  - Stukken betreffende introductiecursussen voor internaatsopvoeders., 1966-1969; 49
  - Ingekomen rapporten van de werkgroep Differentiatie aan de commissie van protestantse directeuren van kinderbescherming., 1960-1962; 50
  - Dossiers van de Werkgroep Inrichtingsplan A - F., 51
  - Archivalia van de Werkgroep Inrichtingsplan: overige dossiers, met bijlagen., 52
  - Archivalia van de Werkgroep Inrichtingsplan: overige dossiers, met bijlagen., 53
  - Grootboekstaten van de Bond., 1968-1973; 54-55
    Kaartenbakken, grotendeels in een metalen doos.
    - Bestanddeel 1, 54
    - Bestanddeel 2, 55
  - Bestuurscorrespondentie., 1966-1970; 56
  - Notulen van bestuursvergaderingen., 1973-1975; 57
  - Financiële bescheiden van. de P.V.K. en de Nederlands Hervormde Kinderzorgbond., 1966-1975; 58
    Het betreft voornamelijk stukken betreffende de likwidatie van de Nederlands Hervormde Kinderzorgbond.
  - Kopieën van uitgaande brieven., 1973; 59
  - Ingekomen statistische opgaven van landelijke verenigingen van kinderbescherming (Algemene Vereniging voor Kinderbescherming, Katholieke vereniging, Landelijke Vereniging van Voogdij-instellingen)., 60
  - Kwartaalverslagen., 1971-1973; 61
  - Stukken betreffende ledenvergaderingen., 1968-1975; 62
  - Correspondentie met. groepsfederaties, alfabetisch geordend. (Vermoedelijk A-L)., 1968-1973; 63
  - Correspondentie met de jhr. mr. A.F. de Savornin Lohmanstichting., 1971-1973; 64
  - Dossiertjes inzake de structuur van de kinderbescherming en het algemeen beleid., 1968-1973; 65
    Vermoedelijk ter documentatie achtergehouden duplicaten.
  - Nota's inzake voogdij-instellingen., 1968-1973; 66
  - Spaarbankboekjes van de Nederlands-Hervormde Kinderzorgbond., 1950; 67
  - Oprichtingsakte van het Protestants Centrum voor Kinderbescherming., 1963; 68
  - Dossier inzake een samenwerkingscommissie van zes protestantse kinderbeschermingsverenigingen "Zespeka"., 1970-1972; 69
  - Diverse dossiers., 70
  - Stukken betreffende de Algemene Wet op de Bijzondere Ziektekosten., 1968-1971; 71
  - Notulen van de ledenvergadering van het Protestants Centrum voor Kinderbescherming., 1963-1968; 72
  - Statistische overzichten betreffende door het P.V.K. beheerde inrichtingen., 1968-1972; 73
  - Grootboekstaten van de Nederlands-Hervormde Kinderzorgbond. (kaartenbank)., 1957-1963; 74
  - Notulen van bestuursvergaderingen van het P.V.K., 1972-1975; 75
  - Stukken betreffende contacten tussen het Protestants Centrum voor Kinderbescherming en kerkelijke stichtingen., 1967; 76
  - Stukken betreffende contacten van het P.V.K. met de Centrale Diaconale Raad., 1967-1973; 77
  - Stukken "betreffende contacten van de P.V.K. met de voogdijverenigingen "Tot Steun" (regio Noord)., 1968-1970; 78
  - Diverse kleine werkdossiers., 79
  - "Stencilarchief", stencils en doorslagen van circulaires., 1974-1977; 80
  - Correspondentie met groepsfederaties, alfabetisch geordend. L-Z. (vgl. lijst nr. 63)., 1967-1974; 81
  - Stukken betreffende studiedagen over "medezeggenschap en medeverantwoordelijkheid" en democratisering., 1972-1975; 82
  - Stukken betreffende de commissie Levensbeschouwelijke Aspekten Kinderbescherming (z.g. commissie-Velema)., 1969-1970; 83
  - Stukken betreffende de zorg voor weeshuizen., 1969-1970; 84
    Algemene beleidsstukken met retroacta: archivalia betreffende weeshuizen van de Nederlands-Hervormde Kinderzorgbond. 1961-1963.
  - Archivalia van de commissie Opleiding Justitieel Inrichtingswerk., 1969-1973; 85
  - Ingekomen stukken van de Opleidingscommissie van de Nationale Federatie voor Kinderbescherming., 1968-1973; 86
  - Stukken betreffende vormingsdagen in het oecumenisch studiecentrum Oud Poelgeest., 1970-1973; 87
  - Aanvulling 1988
    De hier beschreven stukken zijn dossiers inzake bij het centrum aangesloten instellingen. Hierin zijn ook stukken aangetroffen van de Vereniging "Tot Steun" en de Nederlands-Hervormde Kinderzorgband.
    - Nederlandsch Mettray, Eefde; Dr. Abraham Kuyperstichting; Kindertehuis Zonnehoogt, Driebergen; Groesbeekse tehuizen; Burgerweeshuis, Arnhem; Stichting Huize Morgenlicht, Scheveningen., 88
    - Prof. J.H. Gunningstichting, Rotterdam; Groot Emmaus, Ermelo; Vereniging tot opvoeding en verpleging van geesteszwakke kinderen, Amersfoort; Kindertehuis van het Leger des Heils, Groningen; Van Arkel Instiuut, Soestdijk; Hervormd Weeshuis, Steenbergen; Govert van Wijnstichting, Maassluis; Stichting Hulpverlening bij Ongewenste Zwangerschap; Vereniging Kinderzorg, Groningen., 89
    - Stichting Meilust-De Salentijn, Nijkerk; Doopsgezind kindertehuis in Schoorl; Hendrik Piersonvereniging (Stichting De Schuilhoek), Dordrecht; Kinderhuizen van de stichting Tot Steun, Apeldoorn; Stichting Klein Engelenburgh, Brummen., 90
    - Huize Carolina, Den Haag; Huize Christina, Den Haag; Stichting "De Sprankel", Zwolle Stichting Kindertehuizen in Drente (Huize Martijn), Assen; Stichting Johanna Frederikahuis, Almelo; Kinderhuis Vluchtheuvel, Scheveningen; Stichting Kinderzorg Friesland, 91
    - Het weeshuis, Buren; Neerbosch, Nijmegen; Vereniging Kinderzorg, Rotterdam; Moira Rotterdam; Bethanië, Rotterdam; De Lindenhof, Schiedam., 92
    - Kindertehuis "De Burcht", Purmerend; Kindertehuizen van het Leger des Heils; Gereformeerd weeshuis Enkhuizen; Dossiers inzake de werkgroep Jongenshuis Hoenderloo, de overleggroep van de J.H. Gunningstichting te Rotterdam en de reorganisatie van de Vereniging Tot Steun in Nederland., 93
    - Stukken betreffende een fusie van de Hervormde Stichting Kinderzorg te Gouda met de Vereniging Pro Juventute in Dordrecht., 1972; 94
    - Stukken betreffende een werkgroep Inrichtingsplan., 1966; 95
    - Stukken betreffende het kinderhuis "De Oranjehof" te Huizen uitgaande van de Jean Louis Bernardi Stichting in Haarlem., 1963-1973; 96